vi: Phiên bản khe PCIe chính: PCIe 3,0; PCIe 4,0; PCIe 5,0; Khác
sl-SI: Verzija primarne reže PCIe: PCIe 3,0; PCIe 4,0; PCIe 5,0; Drugo
zh-CN: 主 PCIe 插槽版本: PCIe 3.0; PCIe 4.0; PCIe 5.0; 其他
cs: Verze primárního PCIe slotu: PCIe 3,0; PCIe 4,0; PCIe 5,0; Jiné
fi: Ensisijainen PCIe-paikan versio: PCIe 3.0; PCIe 4.0; PCIe 5.0; Muu
ja: プライマリPCIeスロットバージョン: PCIe 3.0; PCIe 4.0; PCIe 5.0; その他
hr-HR: Verzija primarnog PCIe utora: PCIe 3,0; PCIe 4,0; PCIe 5,0; Ostalo
hu: Elsődleges PCIe slot verzió: PCIe 3.0; PCIe 4.0; PCIe 5.0; Egyéb
tr: Birincil PCIe yuva sürümü: PCIe 3,0; PCIe 4,0; PCIe 5,0; Diğer
en: Primary PCIe slot version: PCIe 3.0; PCIe 4.0; PCIe 5.0; Other
th: เวอร์ชันสล็อต PCIe หลัก: PCIe 3.0; PCIe 4.0; PCIe 5.0; อื่นๆ
bg-BG: Версия на основния PCIe слот: PCIe 3,0; PCIe 4,0; PCIe 5,0; Други
sv: Primär PCIe-platsversion: PCIe 3,0; PCIe 4,0; PCIe 5,0; Övrigt
nl: Primaire PCIe-slot versie: PCIe 3,0; PCIe 4,0; PCIe 5,0; Andere
de: Primäre PCIe-Steckplatzversion: PCIe 3.0; PCIe 4.0; PCIe 5.0; Sonstiges
ro-RO: Versiune slot PCIe principal: PCIe 3,0; PCIe 4,0; PCIe 5,0; Altele
it: Versione dello slot PCIe primario: PCIe 3.0; PCIe 4.0; PCIe 5.0; Altro
fr: Version du slot PCIe principal: PCIe 3.0; PCIe 4.0; PCIe 5.0; Autre
es: Versión de la ranura PCIe principal: PCIe 3,0; PCIe 4,0; PCIe 5,0; Otros
zh-TW: 主要 PCIe 插槽版本: PCIe 3.0; PCIe 4.0; PCIe 5.0; 其他
ru: Версия основного слота PCIe: PCIe 3.0; PCIe 4.0; PCIe 5.0; Другой
pt-PT: Versão do slot PCIe primário: PCIe 3,0; PCIe 4,0; PCIe 5,0; Outro
el: Έκδοση κύριας υποδοχής PCIe: PCIe 3.0; PCIe 4.0; PCIe 5.0; Άλλο
pl: Wersja głównego gniazda PCIe: PCIe 3.0; PCIe 4.0; PCIe 5.0; Inne
ko: 기본 PCIe 슬롯 버전: PCIe 3.0; PCIe 4.0; PCIe 5.0; 기타
da: Primær PCIe-slot-version: PCIe 3.0; PCIe 4.0; PCIe 5.0; Andet
pt-BR: Versão do slot PCIe primário: PCIe 3,0; PCIe 4,0; PCIe 5,0; Outro
sk-SK: Verzia primárneho PCIe slotu: PCIe 3.0; PCIe 4.0; PCIe 5.0; Iné
nb: Primær PCIe-spor versjon: PCIe 3.0; PCIe 4.0; PCIe 5.0; Annet
lt-LT: Pagrindinio PCIe lizdo versija: PCIe 3.0; PCIe 4.0; PCIe 5.0; Kita